# 求助陈版主，售后费用计提口径的疑问

提问人：liuweisheng 时间：2021-12-17 10:32:57
计提售后服务费计入预计负债，这里边是否应该包含售后服务人员工资、零星费用（不包含领料）
谢谢版主解惑

回答人：chenyiwei
包含为了履行售后服务和“三包”等职责所需发生的各项支出的估计数，包括售后服务人员薪酬、领料、其他费用等。